Inventaris van het archief van de Nationale Adviesraad voor Ontwikkelingssamenwerking (NAR), (1962) 1964-1987
Nationaal Archief, Den Haag
C/380 Adress to the Board of Governors by R.S. McNamara, Washington 26 september 1977.
C/381 Twee artikelen van W. Tims over de schuldenpositie van de ontwikkelingslanden (ESB, 6 juli 1977) en de schuldenproblemen in de armste ontwikkelingslanden (ESB, 10 augustus 1977).
C/381/Add.1 De Buitenlandse Schulden van Ontwikkelingslanden met Hogere Inkomens, artikel van W. Tims in ESB-nummer van 28 september 1977.
C/382 Basic Needs: an Issues Paper, ongepubliceerde Wereldbankstudie van P. Streeten en S.J. Burki.
C/383 Persreacties n.a.v. het Advies Bilaterale Ontwikkelingssamenwerking.
C/384 Reactie van minister Pronk op het Advies Bilaterale Ontwikkelingssamenwerking.
C/385 Ontwerpadvies Overdracht van Wetenschap en Techniek naar Ontwikkelingslanden.
C/386 Advies van de Raad over het Basisbehoeftenmodel, artikel van F. van Dam in Economisch Statistische Berichten van 7 december 1977.
C/387 Commentaren op het ontwerpadvies Overdracht van Wetenschap en Techniek naar Ontwikkelingslanden van W. Brand, H.A.J. Coppens, W.H. van Eek, J.F. de Jongh, J.W.A. Vingerhoets.
C/387/Add.1 Reactie van mevr. Tegelaar en de heren van Greunsven, Jeuken, Van Rens en De Vries Reilingh op het ontwerpadvies Overdracht van Wetenschap en Techniek naar Ontwikkelingslanden.
C/388 Ledenlijst, adreslijst en samenstelling van Bureau en werkgroepen.
C/389 Passage uit de regeringsverklaring inzake ontwikkelingssamenwerking, het commentaar hierop van de heren Den Uyl, Aantjes en Rietkerk en de beantwoording door de heer Van Agt.
C/390 Ontwerpadvies Ecologie en Ontwikkelingssamenwerking.
C/390/Add. 1 Binnengekomen commentaren op het ontwerpadvies Ecologie en Ontwikkelingssamenwerking van Coppens, De Jongh, De Lange, Schoorl en Damming, Etty, Van Greunsven, Jeuken en Van Rens.
C/390/Add. 2 Nagekomen commentaar van Van Eek op het ontwerpadvies Ecologie en Ontwikkelingssamenwerking.
C/390/Add. 3 Lijst van door de werkgroep Ecologie en Ontwikkelingssamenwerking op basis van de binnengekomen commentaren aangenomen amendementen op de tekst van het ontwerpadvies Ecologie en Ontwikkelingssamenwerking ter behandeling in de plenaire vergadering van 27 april 1978.
C/391 The Amsterdam Symposium on Food and Basic Needs Statement of the Participants.
C/392 Ontwerpadvies Nederlandse Antillen.
C/392/Add. 1 Binnengekomen commentaren op het ontwerpadvies Nederlandse Antillen van prof. dr. W. Brand, dr. P.J. van Dooren, dr. G. Huizer, H. Hofstede, drs. G.H. Terpstra en prof. dr. G.J. Kruijer.
C/392/Add. 2 Tekstwijzigingsvoorstellen naar aanleiding van de op het ontwerpadvies Nederlandse Antillen ontvangen commentaren ter behandeling op de plenaire vergadering van 15 juni 1978.
C/392/Add. 3 Commentaar van dr. G. Huizer op het tekstwijzigingsvoorstel voor pag. 28 van het ontwerpadvies Nederlandse Antillen.
C/393 Ontwerp interim-advies inzake de voortzetting van de samenwerkingsovereenkomst van Lomé.
C/393/Add. 1 Opmerkingen naar aanleiding van het ontwerp interim-advies inzake de voortzetting van de samenwerkingsovereenkomst van Lomé van drs. H.A.J. Coppens.
C/393/Add. 2 Opmerkingen naar aanleiding van het ontwerp interim-advies inzake de voortzetting van de samenwerkingsovereenkomst van Lomé van de uit de vakbeweging afkomstige leden van de raad.
C/393/Add. 3 Tekstwijzigingsvoorstellen naar aanleiding van de op het ontwerp interim-advies inzake de voortzetting van de samenwerkingsovereenkomst van Lomé ontvangen commentaren ter behandeling op de plenaire vergadering van 15 juni 1978.
C/394 Report on the NAR-seminar On the Approach to Basic-needs van 24 februari 1978.
C/395/Add. 1 Commentaar op het ontwerpadvies Herstructurering en Handelsbeleid ter behandeling op de plenaire vergadering van 4 september 1978.
C/395/Add. 2 Nagekomen commentaar op het ontwerpadvies Herstructurering en Handelsbeleid ter behandeling op de plenaire vergadering van 4 september 1978.
C/396 Definitieve reactie van minister De Koning op het Advies Overdracht van Wetenschap en Techniek naar Ontwikkelingslanden met daarbij gevoegd de ontwerpreactie van de minister en de brief van de heer Ramaer.
C/396 Perscommentaren naar aanleiding van het Advies Nederlandse Antillen.
C/397 De afbraak van de Nederlandse industrie en de internationale handel.
C/398 Definitieve reactie van minister De Koning op het interim-advies inzake de voortzetting van de samenwerkingsovereenkomst van Lomé met daarbij gevoegd de ontwerpreactie van de minister van 7 september 1978.
C/399 Ledenlijst en adreslijst van de raad, alsmede de samenstelling van het Bureau en de werkgroepen.
C/400 Definitieve reactie van minister De Koning op het Advies Ecologie en Ontwikkelingssamenwerking met daarbij gevoegd de ontwerpreactie van de minister van 31 juli 1978.
C/401 Perscommentaren naar aanleiding van het advies Handelsbeleid en Ontwikkelingslanden.
C/402 Ontwerpadvies De Wereldvoedselvoorziening en het EEG-landbouwbeleid.
C/402/Add. 1 Commentaar op het ontwerpadvies De Wereldvoedselvoorziening en het EEG-landbouwbeleid.
C/402/Add. 2 Algemene punten uit het ontvangen commentaar op het ontwerpadvies De Wereldvoedselvoorziening en het EEG-landbouwbeleid en concepttekstvoorstellen voor eventuele wijzigingen.
C/403 Afschrift van het door de voorzitter van de raad bij brief van 20 december 1978 aan minister De Koning aangeboden voorstel Landenstudies over Basisbehoeftenbeleid en de daarop bij brief van 1 januari 1979 door minister De Koning gegeven reactie.
C/404 Ontwerpadvies UNCTAD V.
C/404/Add. 1 Commentaar op het ontwerpadvies UNCTAD V ter behandeling op de plenaire vergadering van de raad van 12 april 1979.
C/404/Add. 2 Voorstellen tot wijziging van het ontwerpadvies UNCTAD V door de voorzitter van de raad drs. J.H. van Oostveen ter behandeling op de plenaire vergadering van de raad van 12 april 1979.
C/404/Add. 3 Commentaar van leden van de raad op het ontwerpadvies UNCTAD V.
C/405/Add. 1 Commentaar op het ontwerpadvies Particuliere Buitenlandse Investeringen en Multinationale Ondernemingen in Ontwikkelingslanden.
C/405/Add. 2 Commentaar op het ontwerpadvies Particuliere Buitenlandse Investeringen en Multinationale Ondernemingen in Ontwikkelingslanden.
C/405/Add. 3 Opsomming van de naar aanleiding van het op het ontwerpadvies Particuliere Buitenlandse Investeringen en Multinationale Ondernemingen in Ontwikkelingslanden ontvangen in het ontwerpadvies op te nemen amendementen.
C/406 De Dood van een Bedelaar - Over de Gezondheidszorg in Ontwikkelingslanden, een artikel van prof. R. Giel in Medisch Contact van 6 april 1979.
C/407 Perscommentaren naar aanleiding van de adviezen De Wereldvoedselvoorziening en het EEG-landbouwbeleid en UNCTAD V.
C/408 Resoluties, aanbevelingen en besluiten aangenomen tijdens de van 7 mei - 3 juni 1979 te Manilla gehouden vijfde Conferentie van de Verenigde Naties inzake Handel en Ontwikkeling (UNCTAD V).
C/409 Ontwerpadvies Grondstoffenproblematiek.
C/409/Add. 1 Samenvatting van het ontwerpadvies Grondstoffenproblematiek.
C/409/Add. 2 Commentaar op het ontwerpadvies Grondstoffenproblematiek.
C/409/Add. 3 Nagekomen commentaar op het ontwerpadvies Grondstoffenproblematiek.
C/409/Add. 4 Nagekomen commentaar op het ontwerpadvies Grondstoffenproblematiek.
C/409/Add. 5 Opgestelde lijst van op het ontwerpadvies ontvangen algemeen commentaar in verband met de plenaire behandeling van het ontwerpadvies Grondstoffenproblematiek.
C/409/Add. 6 Opgestelde lijst van door de werkgroep Grondstoffenbeleid in haar vergadering van 5 oktober 1979 naar aanleiding van het ontvangen commentaar overeengekomen wijzigingen.
C/410 Perscommentaren naar aanleiding van het advies Particuliere Buitenlandse Investeringen en Multinationale Ondernemingen in Ontwikkelingslanden.
C/411 Concept voor een brief aan minister De Koning over de gevolgen van de uitbreiding van de EEG met Griekenland, Spanje en Portugal voor ontwikkelingslanden ter behandeling op de plenaire vergadering van 25 oktober 1979.
C/412 Afschrift van de brief van minister De Koning van 24 oktober 1979 inzake het voorstel Landenstudies Basisbehoeftenbeleid met daarbij gevoegd een kopie van de brief van de minister aan de voorzitter van de RAWOO van 24 oktober 1979 over hetzelfde onderwerp.
C/413 Afschrift van de op 30 oktober 1979 door de voorzitter van de raad aan minister De Koning toegezonden brief over de gevolgen van de uitbreiding van de Europese Economische Gemeenschap met Griekenland, Spanje en Portugal voor ontwikkelingslanden.
C/414 Ontwerpadvies UNIDO III.
C/414/Add. 1 Hoofdstuk 6 van het ontwerpadvies UNIDO III: Samenvatting en Aanbevelingen.
C/414/Add. 2 Commentaren op het ontwerpadvies UNIDO III.
C/414/Add. 3 Commentaar op het ontwerpadvies UNIDO III.
C/414/Add. 4 Lijst van besluiten en amendementen overeengekomen, mede naar aanleiding van binnengekomen commentaren, in de op 3 december 1979 gehouden vergadering van de werkgroep ten behoeve van de plenaire behandeling op 6 december 1979 van het ontwerpadvies UNIDO III.
C/415 Noord-Zuid: De Werkelijkheid van 1980-1990, artikel van prof. F. van Dam in Economisch Statistische Berichten van 14 november 1979, 64e jaargang.
C/416 Ontwerpcommentaar op de regeringsnota's Ontwikkelingssamenwerking in Wereldeconomisch Perspectief en Verbetering van de Kwaliteit van de Bilaterale Hulp.
C/416/Add. 1 Schriftelijke reacties op het ontwerpcommentaar op de regeringsnota's Ontwikkelingssamenwerking in Wereldeconomisch Perspectief en Verbetering van de Kwaliteit van de Bilaterale Hulp ter behandeling in de plenaire vergadering van 20 december 1979.
C/417 Perscommentaren naar aanleiding van de brief over de gevolgen van de uitbreiding van de Europese Economische Gemeenschap (EEG) voor ontwikkelingslanden en het advies UNIDO III.
C/418 Samenvatting van de aanbevelingen van het rapport North-South: A Programme for Survival van de Onafhankelijke Commissie inzake Internationale Ontwikkelingsvraagstukken (de zgn. Brandt-Commissie).
C/419 Rapport van de 16e zitting van de Verenigde Naties Commissie voor Ontwikkelingsplanning (CDP).
C/420/Add. 1 Commentaar op de vraagpunten voor bespreking op de NAR-studiedag.
C/420/Add. 2 Standpuntbepaling van drs. H.A.J. Coppens ten behoeve van de NAR-studiedag over het Derde Ontwikkelingsdecennium der Verenigde Naties (DD III).
C/420/Rev. 1 Ontwerpadvies Ontwikkelingsstrategie voor het Derde Ontwikkelingsdecennium der Verenigde Naties (DD III).
C/420/Rev. 1/Add. 1 Overzicht van telefonisch en mondeling door een aantal leden van de raad over het ontwerpadvies Ontwikkelingsstrategie voor het Derde Ontwikkelingsdecennium der Verenigde Naties gemaakte opmerkingen.
C/421 Ontwerpadvies Ontwikkelingssamenwerking en de Positie van Vrouwen in Ontwikkelingslanden.
C/421/Add. 1 Commentaar op het ontwerpadvies Ontwikkelingssamenwerking en de Positie van Vrouwen in Ontwikkelingslanden.
C/421/Add. 2 Nagekomen commentaar op het ontwerpadvies Ontwikkelingssamenwerking en de Positie van Vrouwen in Ontwikkelingslanden.
C/421/Add. 3 Lijst van door de werkgroep Ontwikkelingssamenwerking en de Positie van Vrouwen naar aanleiding van het binnengekomen commentaar op het ontwerpadvies Overeengekomen Amendementen.
C/422 Perscommentaren naar aanleiding van het advies inzake het grondstoffenvraagstuk en de studiedag over het Derde Ontwikkelingsdecennium van de Verenigde Naties.
C/423 Brief van de secretaris van het Landbouwschap (Landbouwcommissie Ontwikkelingssamenwerking) met bijlagen inzake een voorlopig rapport van een Amerikaanse presidentiële commissie over honger in de wereld.
C/424 Afschrift van de brief van de voorzitter van de raad inzake het anti-verwerkingskarakter van de tariefstructuur van de geïndustrialiseerde landen aan minister De Koning.
C/425/Rev. 1 Enkele wijzigingen op het voorstel voor een aangepast reglement van de raad naar aanleiding van de op dit voorstel schriftelijk ingediende opmerkingen.
C/425/Add. 1 Opmerkingen over de voorgestelde aanpassing van het reglement van de raad.
C/426 Definitieve reactie van minister De Koning op het advies Particuliere Buitenlandse Investeringen en Multinationale Ondernemingen in Ontwikkelingslanden.
C/427 Definitieve reactie van minister De Koning op de brief van de raad inzake de gevolgen van de uitbreiding van de EEG voor ontwikkelingslanden.
C/428 Afschrift van de tussen minister De Koning en de voorzitter van de raad gevoerde briefwisseling inzake het NAR-advies Nederlandse Antillen.
C/429 Inleidingen van de heren Cabric en Van Gorkom over de vragen met betrekking tot functie, inhoud en implementatie van de nieuwe strategie voor het Derde Ontwikkelingsdecennium der Verenigde Naties (DDII) uitgesproken op de NAR-studiedag van 28 maart 1980.
C/430 Afschrift van de brief van minister De Koning inzake het advies De Wereldvoedselvoorziening en het EEG-landbouwbeleid aan de voorzitter van de raad.
C/431 Recht op Bestaan en Ontwikkeling. Concrete Voorstellen op Basis van het Rapport van de Commissie Brandt, toespraak van drs. J. de Koning, minister voor Ontwikkelingssamenwerking, op de openbare bijeenkomst met de Onafhankelijke Commissie voor Ontwikkelingsvraagstukken van 17 mei 1980.
C/432 Adviesaanvraag van minister De Koning inzake de totstandkoming van een internationale productencode voor export naar ontwikkelingslanden.
C/433 Afschrift van de brief van de voorzitter van de raad inzake informatieverschaffing aan ontwikkelingslanden aan minister De Koning.
C/435 Brief van de chef der Directie Perszaken en Nieuwsvoorziening van het Ministerie van Buitenlandse Zaken aan de raad inzake de Wet Openbaarheid van Bestuur.
C/436 Afschrift van brief DGIS/SA-172249 van minister De Koning aan de voorzitter van de raad over advies 67 en 68.
C/438 Tekst van de verklaring van de op 22 en 23 juni 1980 in Venetië gehouden topconferentie van de regeringsleiders van de 7 grote geïndustrialiseerde landen betreffende een energiestrategie en de samenwerking met ontwikkelingslanden.
C/439 Perscommuniqué van de OESO over resources for developing countries 1979 and recent trends.
C/440 Perscommentaren naar aanleiding van de adviezen Vrouwen in Ontwikkelingslanden en Ontwikkelingsstrategie voor het Derde Ontwikkelingsdecennium der Verenigde Naties (DD III).
C/441 Tekst van de Internationale Ontwikkelingsstrategie voor het Derde Ontwikkelingsdecennium der Verenigde Naties.
C/442 Voorlopige reactie van minister De Koning op het Advies Vrouwen in Ontwikkelingslanden.
C/443 Toespraak van de president van de Wereldbank, Robert S. McNamara, voor het College van Bewindvoerders gehouden op 30 september 1980.
C/444 A New World Employment Plan, a proposal by J. Tinbergen, J.M. den Uyl, J.P. Pronk and W. Kok.
C/445 Afschrift van de brief van de voorzitter van de raad aan minister De Koning inzake conclusies van de nota Ontwikkelingssamenwerking in Wereldeconomisch Perspectief.
C/446 Beknopt verslag van het gesprek over evaluatie en inspectie, gehouden op 6 oktober 1980.
C/447 Afschrift van een brief over het klachtrecht van de VN-gedragscode voor multinationale ondernemingen.
C/448 Nota van de regering inzake EG-beleid en ontwikkelingssamenwerking.
C/449 Ontwerpadvies Internationale Financiële Problemen en Ontwikkelingslanden.
C/449/Add. 1 Commentaren op het ontwerpadvies Internationale Financiële Problemen en Ontwikkelingslanden.
C/449/Add. 2 Overzicht van commentaar op het ontwerpadvies Internationale Financiële Problemen en Ontwikkelingslanden met de resultaten van de bespreking van deze commentaren door de werkgroep op 13 februari 1981.
C/450 Afschrift van de brief van de voorzitter van de raad aan minister De Koning inzake de aanbieding van de nota Aspecten van Externe Adviesraden van de Centrale Overheid.
C/451 Voorlopige reactie van minister De Koning op het advies inzake het grondstoffenvraagstuk.
C/452 Commentaren bij de ontwerpbrief aan minister De Koning inzake de verlenging van het Multivezelakkoord.
C/452/Add. 1 Overzicht van de op de ontwerpbrief inzake de verlenging van het Multivezelakkoord binnengekomen commentaren met de resultaten van de bespreking van deze commentaren in de werkgroepvergadering van 12 februari 1981.
C.453/Add. 1 Samenvatting en aanbevelingen van het ontwerpadvies Culturele Aspecten van Ontwikkelingssamenwerking.
C/453/Add. 2 Commentaar op het ontwerpadvies Culturele Aspecten van Ontwikkelingssamenwerking.
C/453/Add. 3 Nagekomen commentaar op het ontwerpadvies Culturele Aspecten van Ontwikkelingssamenwerking.
C/453/Add. 4 Nagekomen commentaar op het ontwerpadvies Culturele Aspecten van Ontwikkelingssamenwerking.
C/453/Add. 5 Overzicht van commentaar op het ontwerpadvies Culturele Aspecten van Ontwikkelingssamenwerking met de resultaten van de bespreking van deze commentaren door de werkgroep op 1 april 1981.
C/454 Voorlopige reactie van minister De Koning op de brief van de raad inzake informatieverschaffing aan ontwikkelingslanden.
C/455 Voorlopige reactie van minister De Koning op brief (dd. 28 november 1980) met betrekking tot het klachtrecht VN-gedragscode inzake transnationale ondernemingen.
C/456 Afschrift van de brief van de voorzitter van de raad aan minister De Koning inzake de verlenging van het Multivezelakkoord.
C/456 Discussiestellingen over het functioneren van de raad van de hand van drs. H.A.J. Coppens en de reactie van het Bureau daarop.
C/457 Definitieve reactie van minister De Koning op het advies Vrouwen in Ontwikkelingslanden.
C/458 Definitieve reactie van minister De Koning op het advies inzake het grondstoffenverbruik.
C/459 Ontwerpadvies Minst-ontwikkelde Ontwikkelingslanden.
C/459/Add. 1 Samenvatting van de aanbevelingen behorend bij het ontwerpadvies Minst-ontwikkelde Ontwikkelingslanden.
C/459/Add. 2 Commentaar op het ontwerpadvies Minst-ontwikkelde Ontwikkelingslanden.
C/459/Add. 3 Nagekomen commentaar op het ontwerpadvies Minst-ontwikkelde Ontwikkelingslanden.
C/459/Add. 4 Overzicht van commentaar op het ontwerpadvies Minst-ontwikkelde Ontwikkelingslanden en de resultaten van de bespreking van het commentaar door de werkgroep op 10 juni 1981.
C/460 Ontwerpadvies Permanente Soevereiniteit (geschillenbeslechting met betrekking tot particuliere buitenlandse investeringen).
C/460/Add. 1 Samenvatting en conclusies behorend bij het ontwerpadvies Permanente Soevereiniteit.
C/460/Add. 2 Commentaar op het ontwerpadvies Permanente Soevereiniteit.
C/460/Add. 3 Nagekomen commentaar op het ontwerpadvies Permanente Soevereiniteit.
C/460/Add. 4 Overzicht van op het ontwerpadvies Permanente Soevereiniteit binnengekomen commentaren met de resultaten van de bespreking van deze commentaren in de werkgroepvergadering van 9 juni 1981.
C/461 Ontwerpadvies Energieproblematiek van Ontwikkelingslanden.
C/461/Add. 1 Samenvatting van het ontwerpadvies Energieproblematiek van Ontwikkelingslanden.
C/461/Add. 2 Commentaar op het ontwerpadvies Energieproblematiek van Ontwikkelingslanden.
C/461/Add. 3 Redactionele wijzigingen van de tekst van het ontwerpadvies Energieproblematiek van Ontwikkelingslanden mede aan de hand van suggesties van de raadsleden Bos en Linnemann.
C/461/Add. 4 Nagekomen kanttekeningen bij het ontwerpadvies Energieproblematiek van Ontwikkelingslanden.
C/461/Add. 5 Nagekomen commentaar op het ontwerpadvies Energieproblematiek van Ontwikkelingslanden.
C/461/Add. 6 Nagekomen commentaar op het ontwerpadvies Energieproblematiek van Ontwikkelingslanden.
C/461/Add. 7 Overzicht van op het ontwerpadvies Energieproblematiek van Ontwikkelingslanden binnengekomen commentaar en de resultaten van de bespreking van het commentaar door de werkgroep op 12 juni 1981.
C/462 Reacties van de pers op het advies Internationale Financiële Problemen en Ontwikkelingslanden en op de brief van de raad aan minister De Koning inzake de verlenging van het Multivezelakkoord.
C/463 Persreacties naar aanleiding van de brief aan de minister-president inzake het rapport van de Commissie Hoofdstructuur Rijksdienst (zg. Commissie Vonhoff).
C/464 Voorlopige reactie van minister De Koning op het advies Minst-ontwikkelde Ontwikkelingslanden.
C/465 Reacties van de pers op de adviezen Energieproblematiek van Ontwikkelingslanden en Culturele Aspecten van Ontwikkelingssamenwerking.
C/466 Reacties van de pers op de adviezen Minst-ontwikkelde Ontwikkelingslanden en Permanente Soevereiniteit.
C/466/Add. 1 Nagekomen persreacties op de adviezen Minst-ontwikkelde Ontwikkelingslanden en Permanente Soevereiniteit.
C/467 Definitieve reactie van minister De Koning op het Advies Minst-ontwikkelde Ontwikkelingslanden.
C/468 Ontwerpadvies Landbouwontwikkeling.
C/468/Add. 1 Commentaar op het ontwerpadvies Landbouwontwikkeling.
C/468/Add. 2 Commentaar van drs. H.A.J. Coppens op het ontwerpadvies Landbouwontwikkeling.
C/468/Add. 3 Commentaar op het ontwerpadvies Landbouwontwikkeling.
C/468/Add. 4 Nagekomen commentaar op het ontwerpadvies Landbouwontwikkeling.
C/468/Add. 5 Nagekomen commentaar op het ontwerpadvies Landbouwontwikkeling van drs. E.P. Wellenstein.
C/468/Add. 6 Overzicht van commentaar op het ontwerpadvies Landbouwontwikkeling met de resultaten van de bespreking van deze commentaren door de werkgroep op 21 oktober 1981.
C/468/Add. 7 Nagekomen commentaar van prof. dr. G. Huizer op het ontwerpadvies Landbouwontwikkeling.
C/469 Ontwerpadvies Multivezelakkoord.
C/469/Add. 1 Commentaar van de heer P. Hazenbosch op het ontwerpadvies Multivezelakkoord.
C/469/Add. 2 Nagekomen commentaar op het ontwerpadvies Multivezelakkoord.
C/469/Add. 3 Overzicht van commentaar op het ontwerpadvies Multivezelakkoord en commentaar hierop van de werkgroep.
C/469/Add. 4 Tekstvoorstel van de voorzitter van de werkgroep Multivezelakkoord voor pagina 36 van het ontwerpadvies.
C/469/Add. 5 Wijzigingsvoorstellen op het ontwerpadvies Multivezelakkoord.
C/470 Toespraak van de Amerikaanse minister van Buitenlandse Zaken, Haig, in de Algemene Vergadering van de Verenigde Naties op 21 september 1981.
C/471 Redevoering van de secretaris-generaal van de UNCTAD op 28 september 1981 ter gelegenheid van de 23e zitting van de Trade and Development Board.
C/472 Afschrift van de brief van de heer P. Hazenbosch inzake de behandeling van wijzigingsvoorstellen tijden de plenaire vergaderingen van de raad.
C/473 Ontwerpadvies Ontwikkeling en Ontwapening.
C/473/Add. 1 Commentaar op het ontwerpadvies Ontwikkeling en Ontwapening van leden van de raad.
C/473/Add. 2 Commentaar op het ontwerpadvies Ontwikkeling en Ontwapening van leden van de raad.
C/473/Add. 3 Nagekomen commentaar op het ontwerpadvies Ontwikkeling en Ontwapening.
C/473/Add. 4 Nagekomen commentaar op het ontwerpadvies Ontwikkeling en Ontwapening.
C/474 Toespraak van de heer Dadzie (directeur-generaal voor Ontwikkeling en Internationale Economische Samenwerking van de Verenigde Naties) tot de Tweede Commissie van de Algemene Vergadering van de VN (36e zitting) op 24 september 1981.
C/475 Voorlopige reactie van minister Van Dijk op het advies Energieproblematiek van Ontwikkelingslanden.
C/476 Adviesaanvraag van minister Van Dijk inzake regionale samenwerkingsverbanden tussen ontwikkelingslanden.
C/477 Aantal toespraken gehouden tijden CBI-symposium Global Trade in Manufactures, Recent and Future Changes in Patterns.
C/478 Definitieve reactie van minister Van Dijk op het advies Ontwikkelingsstrategie voor het Derde Ontwikkelingsdecennium der Verenigde Naties.
C/479 Tekst van de door minister C.P. van Dijk gehouden toespraak tijdens de 62e plenaire vergadering van de raad van 17 december 1981.
C/480 Reacties van de pers op het advies Landbouwontwikkeling.
C/481 Voorlopige reactie van minster Van Dijk op het advies Internationale Financiële Problemen en Ontwikkelingslanden en op de brief inzake de conclusies uit de structuurnota over kredietverzekering en over inschakeling van het particuliere bankwezen bij kredietverlening aan kleine boeren en kleine nijverheid in ontwikkelingslanden.